臺灣新北地方法院板橋簡易庭民事判決
110年度板建簡字第55號
原      告  楊美芳  
訴訟代理人  劉嘉烜  
被      告  謝玉貞  
上列當事人間請求修復漏水等事件，本院於民國111年1月21日言
詞辯論終結，判決如下：
    主      文
原告之訴及假執行之聲請均駁回。
訴訟費用由原告負擔。
    事實及理由
一、原告主張：被告所有門牌號碼新北市○○區○○路0段0巷0號2樓
    房屋（下稱系爭2樓房屋）於民國110年2月間漏水，致原告
    所有門牌號碼新北市○○區○○路0段0巷0號房屋（下稱系爭1樓
    房屋）廚房及廁所浴室天花板出現滴水、油漆剝落、壁癌、
    臥室房間牆壁則出現滲水及壁癌等現象，嚴重影響原告生活
    品質，原告於110年12月24日完成系爭1樓房屋臥室之漏水基
    礎修繕工程，並支出修繕費用新臺幣(下同)13,000元。又被
    告所有系爭2樓房屋漏水，嚴重干擾原告日常家居生活並造
    成不便，已超越一般人於社會生活可容忍程度且情節重大，
    對原告之身心健康造成負面影響，請求被告賠償精神慰撫金
    88,888元。為此，爰依民法第767條第1項前段、中段、第18
    4條第1項前段、第195條第1項規定，提起本件訴訟等語。並
    聲明：㈠被告應修復系爭2樓房屋至不漏水狀態；㈡被告應修
    復原告所有系爭1樓房屋因漏水所生之損害並回復原狀；㈢被
    告應給付原告88,888元。㈣願供擔保請准宣告假執行。
二、被告則以：伊已於110年11月22日進行系爭2樓房屋浴室修繕
    工程，結果發現係隔壁漏水，樓上公管亦有漏水現象，並請
    泥作師傅先將漏水牆面封起，另施作5層防水及加裝明管，
    另系爭2樓房屋管線未經過系爭1樓房屋，系爭1樓房屋漏水
    與系爭2樓房屋無關，且系爭1樓房屋有違建，亦可能為漏水
    原因等語，資為抗辯，並聲明：原告之訴駁回。
三、法院之判斷：
    原告主張其為系爭1樓房屋之所有權人，被告則為系爭2樓房
    屋之所有權人，系爭1樓房屋廚房及廁所浴室天花板曾出現
    滴水、油漆剝落、壁癌現象、臥室房間牆壁亦有滲水及壁癌
    等現象乙情，業據其提出建物登記第一類謄本、錄影光碟及
    現場照片、估價單暨收據為證，且為被告所不爭執，堪信為
    真實。至於原告主張被告應對系爭1樓房屋負修復漏水責任
    ，並應賠償原告所受損害，則為被告所否認，並以前揭情詞
    置辯。經查：
  ㈠按當事人主張有利於己之事實者，就其事實有舉證之責任，
    民事訴訟法第277條前段定有明文。次按民事訴訟如係由原
    告主張權利者，應先由原告負舉證之責，若原告先不能舉證
    ，以證實自己主張之事實為真實，則被告就其抗辯事實即令
    不能舉證，或其所舉證據尚有疵累，亦應駁回原告之請求（
    最高法院17年上字第917號判例可資參照）。本件原告主張
    被告所有系爭2樓房屋漏水，致原告所有系爭1樓房屋廁所、
    廚房、臥室天花板、牆壁滲水，然為被告所否認，並以前詞
    置辯，則原告自應就系爭1樓房屋漏水確係被告所有系爭2樓
    房屋漏水所致乙情，負舉證之責。
  ㈡查原告主張被告所有系爭2樓房屋漏水致系爭1樓房屋天花板
    、牆面滲水，固據提出現場照片、錄影光碟、估價單暨收據
    為證，然前開現場照片、錄影光碟及估價單等至多僅能證明
    系爭1樓房屋天花板、牆面有滲水痕跡，然無從證明漏水原
    因係被告所有系爭2樓房屋漏水所致。又原告雖主張被告於1
    10年11月22日就系爭2樓房屋浴室進行修繕後，系爭1樓房屋
    已無滲水現象，可證系爭1樓房屋滲漏水係系爭2樓房屋所致
    ，然被告對此則辯稱其修繕系爭2樓房屋浴室發現漏水源係
    隔壁鄰房及樓上公管，是以，系爭1樓房屋滲水原因是否即
    為系爭2樓房屋漏水，顯非無疑，而原告就系爭1樓房屋滲漏
    水係系爭2樓房屋所致，亦未提出證據為憑，自難遽信其主
    觀臆測為可採。再者，本院依原告之聲請委請社團法人新北
    市土木技師公會鑑定漏水原因及修復費用，惟因原告未預墊
    鑑定費用，致鑑定作業無法進行，而無從鑑定，準此，既原
    告已自承系爭1樓房屋目前未發生漏水現象，復未舉證證明
    系爭1樓房屋前所發生之滲水情形係因被告所有系爭2樓房屋
    漏水所致，揆諸前開說明，原告請求被告修繕系爭2樓房屋
    至不漏水之狀態，及修復系爭1樓房屋漏水所生之損害並回
    復原狀，暨賠償原告精神慰撫金88,888元，即無足取。
四、綜上所述，原告依民法第767條第1項前段、中段、第184條
    第1項前段、第195條第1項規定，請求被告修復繕系爭2樓房
    屋至不漏水狀態，及修復系爭1樓房屋因漏水所生之損害並
    回復原狀，暨給付原告88,888元，均無理由，應予駁回。至
    其假執行之聲請，亦失所附麗，併駁回之。
五、本件事證已臻明確，兩造其餘之攻擊防禦方法及所提證據，
    於判決結果不生影響，爰不一一論列，併此敘明。
中　　華　　民　　國　　111 　年　　3 　　月　　4 　　日
                  臺灣新北地方法院板橋簡易庭
                            法  官  施函妤
以上為正本係照原本作成。
如不服本判決，應於送達後20日內，向本院提出上訴狀並表明上
訴理由，如於本判決宣示後送達前提起上訴者，應於判決送達後
20日內補提上訴理由書（須附繕本）。
中　　華　　民　　國　　111 　年　　3 　　月　　7 　　日
                            書記官  吳昌穆